## **PINGRIS Alexis**

## Développeur



pingrisalexis@gmail.com



438-488-5488



Montréal



linkedin.com/in/pingrisalexis

github.com/pingrisalexis

<u>...</u>

pingrisalexis-portfolio.netlify.app

Je suis un développeur possédant une première expérience, et actuellement disponible pour une nouvelle opportunité.

Passionné par la programmation informatique, je suis constamment prêt à relever de nouveaux défis. Mes expériences professionnelles précédentes m'ont permis de développer mon esprit d'équipe, ma curiosité, ma rigueur, mon adaptabilité ainsi que mon autonomie.

#### PROJETS TECHNIQUES

Intégration d'une maquette en site web responsive Dynamisation d'une page web avec des animations Création d'une landing page Optimisation d'un site web Construction d'un site e-commerce Élaboration d'un portfolio pour photographes

Développement d'un algorithme de recherche

Construction d'une API sécurisée

Création d'un réseau social d'entreprise

Définition des besoins d'une application de soutien scolaire

Tests unitaires et d'intégrations d'un SaaS RH

Développement d'une plateforme de location de logements

Conception d'un tableau de bord d'analytiques

Utilisation d'une API pour un compte bancaire utilisateur Refonte depuis une librairie ¡Query

HTML5, CSS3, JavaScript, TypeScript, React.js, Vue.js, Node.js, Express, MongoDB, MySQL, SEO, Bootstrap, Lighthouse, phpMyAdmin, Jest

### **EXPÉRIENCES PROFESSIONNELLES**

### <u>Développeur Web</u>

Vigilance Santé

08/2022 - 04/2023 Montréal, Canada

Création, test, dépannage et mise à jour d'applications web Rédaction de documentations techniques Intégration des services

JavaScript, TypeScript, Vue.js, Node.js, Jest, Electron, SASS, Bootstrap, méthode Agile, Jira, Gitlab

#### Technicien électricien

SNEF (Sanofi-Pasteur), GL Event, JMOOS, Alpiq 09/2009 - 11/2020 France, Suisse

Expertise en réseaux domestiques, informatiques, incendies, intrusions, automatismes et régulations

#### **FORMATIONS**

# Baccalauréat Développeur d'applications Front End

OpenClassrooms 09/2021 - 07/2022 France

#### **DEC +2 Développeur Web**

OpenClassrooms 12/2020 - 08/2021 France

#### **CEGEP +2 Génie Climatique**

CFAI de l'AFPM 09/2007 - 06/2009 France

#### **DEP Électrotechnique**

J. de Flesselles 09/2005 - 06/2007 France

# SOFT HARD SKILLS

Esprit d'équipe Curiosité Rigueur Adaptabilité Autonomie

HTML5, CSS3

SASS
Bootstrap
JavaScript
TypeScript
React.js, Vue.js
Node.js, Express
Python, Bash
Java, Spring Boot
MySQL, MongoDB

Git, Jest, Figma